臺灣高雄地方法院刑事判決　　　　　　　　　　　　九十三年度易字第一八三六號
　　公　訴　人　臺灣高雄地方法院檢察署檢察官
　　被　　　告　戊○○　男　二.
右列被告因竊盜案件，經檢察官提起公訴（九十三年度偵緝字第二一五五號、九十三
年度偵字第二二八一五號）及移送併辦（九十三年度偵字第二四七四○號），被告於
準備程序中為有罪之陳述，經本院合議庭裁定由受命法官進行簡式審判程序獨任審理
，本院判決如左：
    主  文
戊○○連續竊盜，累犯，處有期徒刑壹年陸月。
    事  實
一、戊○○曾於民國九十一年間，分別因搶奪、竊盜案件，經法院各判處有期徒刑八
    月、十月，並定應執行刑一年四月，於九十三年二月五日縮刑期滿執行完畢，猶
    不知悔改，竟意圖為自己不法之所有，基於概括之犯意，先於九十三年六月九日
    下午一時二十分許，無故侵入己○○位於高雄市○鎮區○○路五十三號住處（侵
    入住居部分未據告訴），徒手竊取己○○所有置於辦公桌內現金新台幣（下同）
    二萬三千六百元，得手後花用完畢；再於九十三年九月二十一日上午八時三十分
    許，在高雄市前鎮區前鎮漁市場內乙○○所經營之賣魚攤位，徒手竊取乙○○所
    有之黑色手提包一只（內有五萬元現金、行動電話手機二支（NOKIA牌、OKWAP牌
    門號分別為0000000000號、0000000000號），得手後逃逸
    ；於九十三年十月二十二日下午一時許，在高雄市鹽埕區○○○路與大仁路口之
    大仁市場丁○○○所經營之賣菜攤位，徒手竊取丁○○○所有掛於攤位鐵架上之
    霹靂包（內有現金二萬元、健保卡二張、信用卡一張及行動電話一支），得手騎
    乘車牌號碼ＣＪ八─五０一號重型機車逃逸；又於九十三年十一月八日上午八時
    二十六分許，在高雄市前鎮區○○○街二十四號甲○○所經營之水果攤位前，利
    用甲○○生意忙碌之際，徒手竊取甲○○所有內置有現金一千五百零二元之籃子
    ，得手後正欲離開現場之際，為甲○○當場發覺報警，隨即為警與路人陳新春在
    高雄市○鎮區○○街與崗山南街口共同逮捕。
二、案經高雄縣政府鳳山分局及甲○○訴由高雄市政府警察局前鎮分局移送臺灣高雄
    地方法院檢察署檢察官偵查起訴及移送併辦。
    理  由
一、本件被告戊○○所犯係死刑、無期徒刑、最輕本刑為三年以上有期徒刑以外之罪
    ，其於準備程序中就被訴事實為有罪之陳述，經法官告知簡式審判程序之旨，並
    聽取公訴人、被告之意見後，本院合議庭認為適宜由受命法官獨任進行簡式審判
    程序，爰依刑事訴訟法第二百七十三條之一第一項之規定，裁定由受命法官獨任
    進行簡式審判程序，合先敘明。
二、訊之被告戊○○對於其先後有於右揭時地竊取被害人己○○、乙○○、丁○○○
    、甲○○所有之現金、財物等事實坦承不諱（見本院卷第五一頁、第六二頁至第
    六六頁），核與被害人己○○、乙○○、丁○○○、甲○○於警詢或警詢及偵查
    時指述之失竊情節相符，而被告係於九十三年十一月八日上午八時二十六分許，
    在右揭地點竊取甲○○之財物後，為甲○○當場發覺報警，並由證人陳新春連同
    警方於高雄市○鎮區○○街與崗山南街口共同逮捕等情，亦據證人陳新春於警詢
    時敘述甚明。又被告竊取前開乙○○所有之手機後，曾於九十三年九月間，因前
    往丙○○所經營之理容店消費，無錢支付消費款，乃將其中OKWAP牌行動電話抵
    押予丙○○，丙○○則於九十三年九月二十四日上午八時五分二十秒，以自己所
    使用之0000000000號插入該OKWAP牌行動電話手機使用，而該行動電
    話手機嗣後因被告清償欠款後取回，另警方於九十三年十月十九日晚上七時十分
    許，前往被告住處拘提被告時，發現前開失竊之NOKIA牌行動電話手機為被告之
    弟曾國晏持有，始由曾國晏告知該行動電話手機係被告交伊使用等情，亦據證人
    丙○○、曾國晏於警詢時陳明在卷。此外，復有被害人乙○○出具之贓物認領保
    管單一紙及通聯調閱查詢單八件附卷可憑，足徵被告自白與事實相符，足堪採信
    。本件事證明確，被告犯行洵堪認定。
三、核被告所為，係犯刑法第三百二十條第一項之普通竊盜罪。其先後四次竊盜犯行
    ，時間緊密，犯意概括，所犯構成要件相同，為連續犯，依刑法第五十六條規定
    ，以一罪論，並加重其刑。查被告前曾於九十一年間，分別因搶奪、竊盜案件，
    經法院各判處有期徒刑八月、十月，並定應執行刑一年四月，於九十三年二月五
    日縮刑期滿執行完畢，有臺灣高等法院被告全國前案紀錄表及臺灣高雄地方法院
    檢察署刑案資料查註紀錄表各一件附卷可稽，其於五年之內，再犯本件本刑為有
    期徒刑以上之罪，為累犯，應依刑法第四十七條之規定加重其刑，並遞加之。審
    酌被告正值年輕力壯，竟不思上進，以循正當途徑獲致財物，反意圖不勞而獲，
    多次行竊他人財物，危害社會大眾財產法益，造成被害人損失，且有竊盜前科，
    已如前述，猶不知悔悟，再犯本案，情節非輕，惟念其犯後坦承犯行，態度尚可
    ，且部分贓物業已歸還被害人等一切情狀，量處如主文所示之刑。
四、又公訴人起訴事實雖未敘及被告於九十三年九月二十一日上午八時三十分許，於
    前揭地點，竊盜被害人乙○○財物之犯行（即移送併辦之九十三年度偵字第二四
    七四○號），惟該等事實與公訴人起訴之犯罪事實具連續犯之裁判上一罪關係，
    應為起訴效力所及，自在本院所得審理之範圍，併此敘明。
據上論斷，應依刑事訴訟法第二百七十三條之一第一項、第二百九十九條第一項前段
，刑法第五十六條、第三百二十條第一項、第四十七條，罰金罰鍰提高標準條例第一
條前段，判決如主文。
本案經檢察官庚○○到庭執行職務。
中　　　華　　　民　　　國　　九十四　　年　　　二　　　月　　 四   　　日
                                  臺灣高雄地方法院刑事第十七庭
                                    　法　　官  李 麗 珠
右正本證明與原本無異。
如不服本判決，應於判決送達後十日內，向本院提出上訴狀。
                                      書 記 官  趙 美 玲
中　　　華　　　民　　　國　　九十四　　年　　　二　　　月　　 四   　　日
附錄本案論罪科刑法條：
刑法第三百二十條第一項：
意圖為自己或第三人不法之所有，而竊取他人之動產者，為竊盜罪，處五年以下有期
徒刑、拘役或五百元以下罰金。
